【裁判字號】    95,訴,1650
【裁判日期】    951130
【裁判案由】    毒品危害防制條例
【裁判全文】
臺灣臺北地方法院刑事判決              95年度訴字第1650號
公  訴  人  臺灣臺北地方法院檢察署檢察官
被      告  甲○○
                    （現於臺灣臺北監獄臺北分監執行中）
上列被告因毒品危害防制條例案件，經檢察官提起公訴（95年度
毒偵字第2296號），被告於準備程序時為有罪之陳述，經本院合
議庭裁定改依簡式審判程序，並判決如下：
    主  文
甲○○施用第一級毒品，處有期徒刑拾月。扣案之第一級毒品海
洛因壹包（淨重零點零貳公克），沒收銷燬之；另扣案之注射針
筒壹支、空包裝袋壹只均沒收。
    事  實
一、甲○○前於民國88年間因施用毒品案件，經臺灣基隆地方法
    院以88年度毒聲字第 465號裁定送觀察勒戒後，認其無繼續
    施用毒品傾向，臺灣基隆地方法院檢察署檢察官於88年 3月
    31日以88年度偵字第1081號為不起訴處分確定。其後又於90
    年間，再因施用第一級、第二級毒品案件，經臺灣板橋地方
    法院以90年度毒聲字第4292號裁定送觀察、勒戒後，認其有
    繼續施用毒品傾向，該院再以92年度毒聲字第3226號裁定送
    強制戒治，並由檢察官提起公訴。臺灣板橋地方法院以93年
    度訴字第141號分別判處有期徒刑 8月、4月，合併應執行有
    期徒刑10月，於93年7月1日經臺灣高等法院以93年度上訴字
    第 937號駁回上訴確定（現執行中，不構成累犯）。其前開
    強制戒治處分則於93年1月9日執行完畢出監。詎甲○○竟仍
    未戒除毒癮，於前開強制戒治執行完畢五年內，復基於施用
    第一級毒品海洛因之犯意，於95年8月23日上午9時許，在臺
    北縣三重市之某公園廁所內，以其所有之注射針筒注射靜脈
    之方式，施用第一級毒品海洛因一次。嗣於同日中午12時50
    分許，在臺北市萬華區萬華火車站入口處為警查獲。並扣得
    其所有供施用之第一級毒品海洛因 1包（淨重0.02公克），
    及其所有供施用毒品所用之注射針筒1支等物。
二、案經臺北市政府警察局萬華分局報告臺灣臺北地方法院檢察
    署檢察官偵查起訴。
    理  由
壹、程序事項：
    本件被告甲○○所犯係死刑、無期徒刑、最輕本刑為 3年以
    上有期徒刑以外之罪，被告於本院行準備程序中就被訴事實
    為有罪之陳述，經法官告知簡式審判程序之旨，並聽取公訴
    人、被告之意見後，本院認為適宜由受命法官獨任進行簡式
    審判程序，而依刑事訴訟法第273條之1第 1項規定，裁定改
    用簡式審判程序。
貳、實體事項：
一、上開犯罪事實，業據被告甲○○於本院審理時坦承不諱，且
    其於上揭時、地為警查獲後，經警採集其尿液送驗結果，呈
    鴉片類陽性反應，亦有臺灣尖端先進生技醫藥股份有限公司
    於95年9月1日出具之濫用藥物尿液檢驗報告一紙（參毒偵22
    96號卷第47頁）在卷可稽。此外，並有注射針筒1支、毒品1
    包扣案可資佐證。又上開扣案之毒品經送請法務部調查局鑑
    定結果，含有海洛因之成份，淨重為0.02公克（空包裝重0.
    19公克），此亦有該局95年10月20日所出具之調科壹字第09
    523025590 號鑑定通知書附卷可考（附於本院卷）。足信被
    告前揭出於任意性之自白與事實相符，可以採信。是本件被
    告施用第一級毒品海洛因一次之犯行，事證明確，堪以認定
    。查被告前已於88、90因施用毒品案件，經如事實欄所載之
    法院裁定送觀察、勒戒及強制戒治，並先後受不起訴處分，
    及科刑判決，其最後一次強制戒治處分於93年1月9日執行完
    畢，此有臺灣高等法院被告前案紀錄表在卷可考。是其本件
    施用毒品之犯行，自應依法論科。
二、按海洛因係屬毒品危害防制條例第2條第2項第 1款所規定之
    第一級毒品，被告前因施用毒品案件，經送觀察、勒戒及強
    制戒治執行後完畢釋放後，於 5年內再犯本件毒品危害防制
    條例第10條之罪，依同條例第23條第 2項之規定，應依該條
    例第10條之規定論處。核被告所為，係犯毒品危害防制條例
    第10條第 1項之施用第一級毒品罪，其施用前後持有第一級
    毒品海洛因之低度行為，為其施用之高度行為所吸收，不另
    論罪。爰審酌被告已有多次施用毒品案件，接受觀察、勒戒
    、科刑之處分，仍再犯本罪，顯見其尚未完全戒除毒癮，以
    及念其於本次犯後，坦承犯行，犯後態度尚稱良好等一切情
    狀量處如主文所示之刑。扣案之第一級毒品海洛因 1包，淨
    重0.02公克，係屬違禁物，爰依毒品危害防制條例第18條第
    1 項前段規定宣告沒收銷燬之。另扣案之已經與上開毒品析
    離之塑膠空袋 1只，係供其包裝所吸用之第一級毒品海洛因
    所用之物，以及供其注射第一級毒品海洛因所用注射針筒 1
    支，均為被告所有，業據被告供明在卷（見本院卷），爰依
    刑法第38條第1項第2款規定宣告沒收。
據上論斷，應依刑事訴訟法第273條之1第1項、第299條第 1項前
段，毒品危害防制條例第10條第1項，第18條第1項前段，刑法第
11條前段、第38條第1項第2款，判決如主文。
本案經檢察官陳焜昇到庭執行職務。
中    華    民    國    95    年    11    月    30    日
                  刑事第四庭   法  官   李桂英
以上正本證明與原本無異。
如不服本判決，應於判決送達後10日內，向本院提出上訴狀。
                               書記官   黃鈴容
中    華    民    國    95    年    11    月    30    日
附錄本案論罪科刑法條全文:
毒品危害防制條例第10條第1項:
施用第一級毒品者，處 6 月以上 5 年以下有期徒刑。


司法院資訊處製作；財團法人民間司法改革基金會備份。
